臺灣高等法院臺中分院民事判決
109年度重上字第146號
上   訴   人  蔡國勇
訴 訟代理 人  陳建宏律師
被  上訴  人  豐昱國際股份有限公司


兼法定代理人  楊士弘
上   二   人
訴 訟代理 人  楊榮富律師
被  上訴  人  何豐棧

              何慧玲
上   二   人
訴 訟代理 人  吳灌憲律師
參   加   人  洪國禎


上列當事人間請求損害賠償事件，上訴人對於中華民國109年4月
16日臺灣臺中地方法院108年度重訴字第332號第一審判決提起上
訴，並為訴之追加與減縮上訴聲明，本院於111年9月21日言詞辯
論終結，判決如下：
    主  文
一、上訴及追加之訴均駁回。
二、第二審訴訟費用(含追加之訴部分)由上訴人負擔。
三、參加訴訟費用由參加人負擔。
    事實及理由
壹、程序方面：
一、按第二審訴之變更或追加，非經他造同意不得為之，但請求
    基礎事實同一者，不在此限，民事訴訟法第446條第1項、第
    255條第1項第2款定有明文。次按第三審上訴之聲明，不得
    變更或擴張之，民事訴訟法第473條第1項定有明文。而於第
    二審則未設相同規定，故推知立法意旨，上訴人在第二審得
    任意擴張或減縮上訴聲明。　　
二、查上訴人於原審本於如附表四欄編號1-3所示請求權基礎及
    合併方式，請求被上訴人給付新臺幣(下同)1,000萬元，及
    自民國97年8月8日起至清償日止，按年息5%之利息(詳如附
    表四欄編號1-3所示，下稱1,000萬元本息)。嗣於上訴後，
    則改依如附表四欄編號4-5所示規定及合併方式，請求被上
    訴人應給付1,000萬元本息(詳如附表四欄編號4-5所示)。
    以上均源自下述土地買賣或融資之基礎事實，核屬訴之追加
    與減縮上訴聲明，於法即無不合，應予准許，合先敘明。
貳、實體方面：
一、上訴人主張：
　　坐落臺中市西屯區上石碑段967-1、976-10、979-4、981-4
　　、1017-2、1018-2、1033-4、1034-4、1035、1036等10筆地
　　號土地(以下合稱系爭土地)原為上訴人與訴外人洪木昆(下
　　稱蔡國勇等2人)共有。茲因被上訴人何豐棧、何慧玲(下稱
　　何豐棧等2人)知悉其等掌控之被上訴人豐昱國際股份有限公
　　司(下稱豐昱公司，與何豐棧等2人合稱何豐棧等3人)之資力
　　，僅可向訴外人遠雄人壽保險股份有限公司(下稱遠雄公司)
　　申貸1億元以下，為符合如附表二所示借款(下稱系爭借款)
　　之申貸條件，故由何豐棧等3人(豐昱公司由何慧玲代理)於9
　　6年5月28日口頭委任蔡國勇等2人(下稱口頭契約)，由蔡國
　　勇等2人提供系爭土地設定抵押權予遠雄公司(詳如附表二
　　欄第⑴小欄所示，下稱系爭抵押權或物保)，並共同簽發金
　　額5億2,000萬元之本票(詳如附表二欄第⑵小欄所示，下
　　稱系爭本票或票保)，暨擔任系爭借款之連帶保證人(詳如附
　　表二欄所示，下稱人保，以上物保、票保、人保以下合稱
　　系爭擔保)，何豐棧等3人則交付系爭借款中之4億6,000萬元
　　予蔡國勇等2人，供作系爭擔保之擔保金。詎豐昱公司竟於9
　　7年8月7日，擅將系爭土地移轉予訴外人威啟股份有限公司(
　　下稱威啟公司；詳如附表三編號2所示)，經上訴人請求回復
　　登記未果，可認何豐棧等3人有違反口頭契約之情，致蔡國
　　勇等2人受有5,000萬元以上之損害，洪木昆已將其對於被上
　　訴人之損害賠償債權讓與其中50%予上訴人，何豐棧等3人自
　　應負賠償責任，本件僅一部請求賠償其中1,000萬元。又被
　　上訴人楊士弘身為豐昱公司(與楊士弘合稱楊士弘等2人)之
　　負責人，參與系爭土地融資事務，依公司法第23條第2項規
　　定，應與豐昱公司負連帶賠償責任。縱認蔡國勇等2人與何
　　豐棧等3人間未成立口頭契約，亦成立無因管理，而受有損
　　害。爰依如附表四欄編號4、5所示規定及合併方式，請求
　　被上訴人給付1,000萬元本息(上訴人於原審請求被上訴人與
　　原審被告何天瀚應給付1,000萬元本息，經原審判決上訴人
　　敗訴，上訴人全部提起上訴，嗣經撤回對於何天瀚先備位、
　　豐昱公司備位之上訴部分，此部分均已確定而未繫屬於本院
　　，下不贅述)。
二、被上訴人則以：
    兩造均為前訴訟【歷審案號：臺灣臺中地方法院(下稱臺中
    地院)106年度訴字第57號、本院106年度重上字第197號、最
    高法院109年度台上字第2497號，下稱前案】之當事人，前
    案確定判決已肯認㈠蔡國勇等2人基於如附表一編號1所示協
    議書(下稱系爭協議)約定，將系爭土地移轉登記予豐昱公司
    ，係屬附買回條件之買賣契約，㈡蔡國勇等2人未合法行使
    買回權，已喪失買回權，㈢豐昱公司移轉系爭土地予威啟公
    司，屬有權處分，未違反系爭協議，亦無債務不履行之情，
    於本件應有爭點效之適用。上訴人於本件始主張基於口頭契
    約或無因管理而受有損害，有違爭點效而不足取。況兩造間
    實無口頭契約或無因管理之法律關係，上訴人亦未因豐昱公
    司合法取得系爭土地後再為處分，受有若何損害，此由系爭
    抵押權業經塗銷，上訴人未曾遭遠雄公司追討債務，益臻明
    瞭。是上訴人請求被上訴人應給付1,000萬元本息，俱無依
    據等語，資為抗辯。
三、參加人主張：
    上訴人已將對被上訴人損害賠償債權讓與其中300萬元予參
    加人，其餘援引上訴人之陳述。
四、兩造之聲明：
  ㈠上訴人之上訴聲明：
  ⒈原判決(除備位之訴外)廢棄。
  ⒉何豐棧等3人應給付上訴人1,000萬元本息。
  ⒊楊士弘等2人應連帶給付上訴人1,000萬元本息。
  ⒋上開第⒉、⒊項之被上訴人中任一人如已為給付者，其他被
    上訴人於其給付範圍內，即免為給付。
  ⒌願供擔保，請准宣告假執行。
  ㈡被上訴人之答辯聲明：
　⒈上訴駁回。
  ⒉追加之訴駁回。
　㈢參加人之參加聲明：　
    同上訴人。
五、兩造不爭執事項(僅依兩造合意內容意旨臚列；見本院卷一
    第311-313頁)：
  ㈠蔡國勇等2人(甲方)，與何天瀚、豐昱公司(乙方)於96年5月
　  28日簽訂系爭協議(何天瀚未親自到場)，約定蔡國勇等2人
　  以其等共有系爭土地，依買賣附買回條件方式向乙方融資，
　  並由豐昱公司為系爭土地之買受登記名義人，甲、乙雙方除
　  簽訂不動產預定買賣契約書(下稱系爭預約)及買賣契約書外
　  (下稱系爭契約)，均詳如附表一所示(以下合稱買賣條款)，
　  就附買回條件及相關約定內容詳如原審卷一第35-37頁所示
　  。
　㈡蔡國勇等2人(甲方)與豐昱公司(乙方)於96年5月28日簽訂系
　  爭預約，雙方約定乙方預定以4億6,000萬元向甲方購買系爭
　  土地(詳如附表一編號2所示；見原審卷一第55-65頁)。
　㈢何天瀚(甲方)與蔡國勇等2人(乙方)於96年5月28日簽訂系爭
　  契約，並由訴外人陳永卿擔任乙方之連帶保證人，約定甲方
　  以4億6,000萬元向乙方購買系爭土地(詳如附表一編號3所示
    ；見原審卷一第41-53頁)。
　㈣豐昱公司於96年5月29日向遠雄公司借用系爭借款，由蔡國
　  勇等2人、陳永卿擔任連帶保證人，並簽訂借款契約書3件(
　  詳如附表二所示，見原審卷一第103-141頁)。
　㈤豐昱公司前後交付蔡國勇等2人共4億6,000萬元(見原審卷二
　  第392頁、本院卷一第312頁)。
　㈥蔡國勇等2人於96年5月30日以系爭土地設定系爭抵押權予遠
    雄公司，以擔保最高限額6億1,440萬元之債權。其等再於96
    年9月18日將系爭土地所有權，以買賣為原因移轉登記予豐
    昱公司。豐昱公司則於97年8月7日將系爭土地所有權，以買
    賣為原因移轉登記予威啟公司（詳如附表三所示)。
　㈦兩造所提證物形式上均為真正。
六、兩造爭執事項：
　㈠上訴人依民法第546條第3項、第176條第1項規定，擇一請求
　  何豐棧等3人應給付1,000萬元本息，有無理由？
　㈡上訴人依公司法第23條第2項規定，請求楊士弘等2人應連帶
　  給付1,000萬元本息，有無理由？
七、本院之判斷：
　㈠有無口頭契約或無因管理部分：
　⒈按當事人主張有利於己之事實者，就其事實有舉證之責任，
    民事訴訟法第277條前段定有明文。又按請求履行債務之訴
    ，除被告自認原告所主張債權發生原因之事實外，應先由原
    告就其主張此項事實，負舉證之責任，必須證明其為真實後
    ，被告於其抗辯事實，始應負證明之責任，此為舉證責任分
    擔之原則(最高法院43年台上字第377號判決先例參照)。是
    負有舉證責任之當事人，若未能證實自己主張之事實為真實
    ，縱然他方就其抗辯事實即令不能舉證，或其所舉證據尚有
    疵累，亦應受敗訴之判決(最高法院108年度台上字第129號
    判決參照)。經查：
　⑴上訴人主張其與洪木昆提供系爭擔保給何豐棧等3人，而成立
    口頭契約或無因管理之債權發生原因各情，既為被上訴人所
    否認，則上訴人就其主張之債權發生原因之利己事實，自應
    負舉證責任。
  ⑵蔡國勇等2人為向豐昱公司融資4億6,000萬元，而依買賣附買
    回方式將系爭土地移轉登記予豐昱公司，融資款4億6,000萬
    元則由豐昱公司向遠雄公司取得，蔡國勇等2人並同意於系
    爭土地移轉豐昱公司或其指定人前，先行將系爭土地設定抵
    押權予遠雄公司，並同意擔任系爭借款之共同借款人，此觀
    系爭協議前言及第1條抵押設定條款(見原審卷一第35頁)，
    即可明瞭。
　⑶系爭協議之草擬人陳鎮律師在見證人欄位簽名(見原審卷一第
    39頁)，其見證目的，無非預防締約人事後片面悔約或爭執
    ，而陷於舉證困難之窘境，是其地位自屬中立無私，且其證
    言出於本人親自見聞，應足供擔保其證言之真實性。參以陳
    鎮律師先於103年10月16日在臺中地院103年度重訴字第208
    號返還土地事件審理時證稱：伊與陳永卿為好友，陳永卿找
    伊要求幫蔡國勇等2人擬寫系爭協議，就與蔡國勇等2人碰面
    多次，並受蔡國勇等2人之委任擬寫系爭協議，當時借款模
    式，以買賣附買回方式作為擔保，考慮設定抵押權抵押物會
    被拍賣，且拍賣有一定阻礙，始以買賣附買回方式融資，伊
    參考鄭玉波的書，買回亦有融通作用，當時即依照當事人設
    定模式，擬定系爭協議等語；復於108年1月31日在本院審理
    前案時證稱：系爭協議是陳永卿與蔡國勇等2人來事務所找
    伊，把他們借貸融資條件告訴伊，由伊草擬，簽約當天有與
    何慧玲討論，雙方當事人有提出部分條件修改，而系爭土地
    因係以買賣附買回方式來融資，所以是由豐昱公司向遠雄公
    司借款，借款金額當作是買賣價金付給蔡國勇等2人，且依
    系爭協議第3條約定精神，貸得的錢要由豐昱公司、何天瀚
    償還給遠雄公司等語(見原審卷一第299頁)。準此證言，堪
    認系爭土地買賣融資之權利義務，締約雙方悉依買賣條款為
    之，別無口頭契約存在，至為灼然。是上訴人徒憑遠雄公司
    授信資料記載豐昱公司債信欠佳，及系爭土地移轉予豐昱公
    司之原因發生日期96年5月30日(公契締約日，見原審卷一第
    369-377頁)，與系爭契約(私契)記載締約時間96年5月28日
    些許不符等枝節問題(見原審卷一第332頁)，據以推論口頭
    契約存在，顯然悖於前揭客觀事證，應非可採。
　⑷蔡國勇等2人既同意提供物保，並擔任系爭借款之共同借款人
    ，則於系爭借款擔任連帶保證人，或擔任系爭本票之共同發
    票人，實與共同借款人應共負返還借款之履行責任，尚無不
    同，益見蔡國勇等2人提供人保或票保，均未逸脫系爭協議
    之契約義務內容，應無成立口頭契約之餘地。
　⑸蔡國勇等2人為提供系爭擔保，慎重其事以簽署系爭協議，無
    非藉此書面詳載締約雙方之權利義務，尤以系爭土地當時價
    值數億元以上，亦可藉此防杜日後無謂之爭執，避免陷於口
    說無憑之窘境，以昭共守，顯然無須反此意旨再成立口頭契
    約之必要，此由蔡國勇等2人未曾於前案主張所謂口頭契約
    ，可見一斑。
　⑹此外，上訴人就其主張口頭契約乙事，始終未據提出其他 具
    體證據以佐其說，且依系爭協議，本有提供系爭擔保之義務
    ，自無成立無因管理之餘地。
　⒉從而，上訴人既無法先舉證證明口頭契約與無因管理存在，
    則被上訴人就其抗辯事實即令不能舉證，或其所舉證據尚有
    疵累，亦不能肯認上訴人主張為真實。
　㈡有無損害部分：　
　⒈按所謂之「爭點效」，係指法院於確定判決理由中，對訴訟
　  標的以外當事人所主張或抗辯之重要爭點，本於兩造辯論之
　  結果所為之判斷結果，除有顯然違背法令，或當事人提出新
　  訴訟資料足以推翻原判斷或原確定判決之判斷顯失公平之情
　  形外，於同一當事人間，就與該重要爭點有關之他訴訟，不
　  得再為相反之主張，法院亦不得作相異之判斷而言(最高法
　  院111年度台上字第1661號判決參照)。又按基於證據共通及
　  主張共通原則與辯論主義和共同訴訟人獨立原則向自由心證
　  主義退讓之精神，法院自可在不違反經驗及論理法則之前提
　  下，斟酌共同訴訟人之訴訟資料，作為裁判之基礎，以期發
　  現真實並促進訴訟(最高法院103年度台上字第714號判決參
　  照)。經查：
　⑴本件與前案當事人，除洪木昆列名前案原告，與何慧玲未列
　  前案被告外，其餘當事人則完全相同(見原審卷一第287頁)
　  。又蔡國勇等2人於前案主張豐昱公司(或何天瀚)以4億6,00
    0萬元向其等買受系爭土地，惟其等可於期限內買回，雙方
    並簽訂買賣條款，其等已於買回期限內行使買回權，卻未獲
    置理，豐昱公司更將系爭土地出賣予威啟公司，致其等受有
    損害，何豐棧、何天瀚、豐昱公司應負債務不履行責任，楊
    士弘等2人則應與何豐棧負連帶賠償責任，故依系爭協議第7
    條約定，與民法第227條第1項、第544條、公司法第23條第2
    項、民法第28條規定，僅一部請求其等應給付1,850萬元本
    息(見原審卷一第225-231頁)。準此，可知本件與前案均源
    自系爭土地買賣融資所衍生損害賠償之同一原因事實，且均
    屬未重覆之一部請求(見原審卷二第390頁)，固不生既判力
    之問題(最高法院108年度台抗字第762號裁定參照)，惟前案
    確定判決之判斷，既經最高法院肯認並無任何違背法令之處
    (最高法院109年度台上字第2497號裁定參照)，且上訴人僅
    援引前案確定判決前俱已存在之舊訴訟資料為憑，是關於本
    件重要爭點於同一當事人間，均應受前案爭點效之拘束，不
    得再為相反之主張，本院亦不得作相異之判斷或重覆評價。
    至何慧玲固非前案當事人，然斟酌其餘被上訴人之訴訟資料
    ，及上訴人於前案主張何慧玲純屬豐昱公司之代理人，於本
    件則主張何慧玲同為口頭契約之當事人，本院因認何慧玲部
    分仍應與其餘被上訴人為相同之認定，始無悖於論理與經驗
    法則。
　⑵蔡國勇等2人基於買賣條款，將系爭土地移轉登記予豐昱公
　  司，係屬附買回條件之買賣契約，並取得4億6,000萬元之融
　  資款或買賣價金，而非擔保金，且蔡國勇等2人未合法行使
　  買回權，已喪失買回權，暨豐昱公司已合法取得系爭土地所
　  有權，嗣後將之移轉予威啟公司，核屬有權處分，未違反系
　  爭協議，且無債務不履行或為侵權行為，無須負賠償責任等
　  情，均為前案確定判決肯認之事實(見原審卷一第233-251頁
　  )。是豐昱公司合法取得系爭土地並處分之，其價格縱有增
　  漲，或因此受有增值之利益，應屬所有權人本於民法第765
　  條規定，可排除他人干涉而享受之利益，自難謂上訴人因此
　  受有若何損害。
  ⑶上訴人始終未能舉證證明因提供系爭擔保，而遭遠雄公司追
    索債務，或致生其他損害，則系爭抵押權登記縱延至106年6
    月7日始因清償而塗銷(見本院卷三第105-115、119-216頁、
    卷四第193-199頁)，究難依此推認上訴人因此受有損害。
　⒉從而，上訴人主張因豐昱公司處分系爭土地，致其受有損害
    ，洵非事實，要難採認。
　⒊復按當事人於準備程序中經受命法官整理協議之不爭執事項
    ，其性質屬民事訴訟法第279條第1項所規定之自認，於辯論
    主義所行之範圍內有拘束法院之效力，法院應認當事人自認
    之事實為真，以之為裁判之基礎(最高法院109年度台上字第
    3127號判決參照)。查兩造於本院110年7月27日準備程序，
    經受命法官整理協議之不爭執事項第㈤項，已列豐昱公司前
    後交付蔡國勇等2人共4億6,000萬元(見本院卷一第312頁)，
    依前開說明，自已發生自認之效力，兩造均應受其拘束，不
    得任意撤銷，法院亦應受其拘束。況依民事訴訟法第279條
    第3項規定，自認之撤銷，以自認人能證明與事實不符或經
    他造同意者，始得為之。蔡國勇等2人與豐昱公司既已共同
    簽立切結書(見原審卷一第103頁)，同意由遠雄公司將系爭
    借款中3億5,000萬元直接代償負欠系爭土地原設定抵押債務
    (抵押權人為訴外人林豐良、莊清偉、陳洽鎮)，是林豐良等
    人不失為受領權人，依民法第309條、第761條規定意旨，自
    已生債之清償或金錢交付之效力。是上訴人猶反此主張4億6
    ,000萬元未實際交付云云，始終未能舉證以實其說，且未經
    被上訴人同意其撤銷自認，尚難憑採。
　㈢何豐棧等3人應否賠償部分：
　⒈按「受任人處理委任事務，因非可歸責於自己之事由，致受
    損害者，得向委任人請求賠償」，民法第546條第3項定有明
    文。準此規定請求賠償者，須雙方具有委任關係，且非因受
    任人可歸責於自己之事由，致受損害者，始足當之。經查：
　⑴蔡國勇等2人與何豐棧等3人間既無口頭契約存在，且蔡國勇
    等2人本於系爭協議，本有提供系爭擔保之義務，僅因自己
    之事由未能遵期行使買回權，致豐昱公司合法取得系爭土地
    並處分之，且未因此受有損害，是本件情形，核與民法第54
    6條第3項規定之要件，自有未合。
　⑵從而，上訴人猶本於民法第546條第3項規定，請求何豐棧等3
    人給付1,000萬元本息，難謂有據，不應准許。
　⒉次按「管理事務，利於本人，並不違反本人明示或可得推知
    之意思者，管理人為本人支出必要或有益之費用，或負擔債
    務，或受損害時，得請求本人償還其費用及自支出時起之利
    息，或清償其所負擔之債務，或賠償其損害」，民法第176
    條第1項定有明文。據此規定請求賠償者，以未受委任，並
    無義務為他人管理事務，且不違反本人之意思，因此受有損
    害者，始足當之。經查：
　⑴上訴人本於系爭協議，既有提供系爭擔保之義務，僅因自己
    之事由未能遵期行使買回權，致豐昱公司合法取得系爭土地
    並處分之，且未因此受有損害，是本件情形，核與民法第17
    6條第1項規定之要件，亦不相符。
　⑵從而，上訴人本於民法第176條第1項規定，請求何豐棧等3人
    給付1,000萬元本息，難謂有據，不應准許。    　　
　㈣楊士弘等2人應否賠償部分：　　     　 
　⒈按公司法第23條第2項所謂公司業務之執行，係指公司負責
　　人處理有關公司之事務，且必以公司負有賠償之責，始有公
　　司負責人與公司負連帶賠償責任之可言(最高法院89年度台
　　上字第2749號判決參照)。再損害賠償之債，以有損害之發
　　生及有責任原因之事實，並二者之間，有相當因果關係為成
　　立要件。故原告所主張損害賠償之債，如不合於此項成立要
　　件者，即難謂有損害賠償請求權存在(最高法院48年台上字
　　第481號判決先例參照)。
　⒉查豐昱公司於蔡國勇等2人喪失買回權後，而將系爭土地出賣
    予威啟公司，屬正當處分行為，與楊士弘執行業務行為無關
    ，楊士弘與豐昱公司均無須負民法第28條、公司法第23條第
    2項損害賠償責任，此為前案確定判決所肯認(見原審卷一第
    245頁)。又上訴人未能遵期行使買回權，致豐昱公司合法取
    得系爭土地並處分之，且未因此受有損害，業如前述，可知
    本件情形，核與公司法第23條第2項規定之要件，難謂相符
    。
　⒊從而，上訴人本於公司法第23條第2項規定，請求楊士弘等2
    人應連帶給付1,000萬元本息，自無依據，不應准許。
八、綜上所述，上訴人依民法第546條第3項、公司法第23條第2
    項規定，分別請求何豐棧等3人、楊士弘等2人各應給付或連
    帶給付1,000萬元本息，非屬正當，不應准許。從而原審所
    為上訴人敗訴之判決，並無不合。上訴論旨指摘原判決不當
    ，求予廢棄改判，為無理由，應駁回其上訴。另上訴人追加
    依民法第176條第1項規定為請求部分，亦為無理由，併予駁
    回。
九、本件事證已臻明確，兩造與參加人其餘之攻擊或防禦方法及
　  所用之證據，經本院斟酌後，認為均不足以影響本判決之結
　  果，爰不逐一論列，附此敘明。
十、據上論結，本件上訴及追加之訴均為無理由，依民事訴訟法
　  第449條第1項、第78條、第86條第1項前段，判決如主文。
中　　華　　民　　國　　111 　年　　10　　月　　12　　日
    　　      民事第二庭  審判長 法　官  楊 國 精
   　　　　　　　　　　　　　　  法　官  林 筱 涵
      　　　　　　　　　　       法  官  陳 正 禧   
正本係照原本作成。             
如不服本判決，應於收受送達後二十日內向本院提出上訴書狀，
其未表明上訴理由者，應於提出上訴後二十日內向本院補提理由
書狀（均須按他造當事人之人數附繕本）。因疫情而遲誤不變期
間，得向法院聲請回復原狀。
上訴時應提出委任律師或具有律師資格之人之委任狀。委任有律
師資格者，另應附具律師資格證書及釋明委任人與受任人有民事
訴訟法第四百六十六條之一第一項但書或第二項所定關係之釋明
文書影本。如委任律師提起上訴者，應一併繳納上訴裁判費。

                                 書記官  陳 三 軫   
　　　　　　　　　　　　　　　　　　
中　　華　　民　　國　　111 　年　　10　　月　　12　　日

　
附表一(系爭土地買賣融資)：        編號 契約名稱  締約人    (甲方) 締約人   (乙方) 連帶保證   人(丙方) 締約日 契約內容 備註   １    協議書  蔡國勇 洪木昆   何天瀚  豐昱公司 ---- 96年5月28日 甲方以系爭土地，依買賣附買回條件向乙方融資，並由豐昱公司為系爭土地之買受登記名義人，其餘約定內容詳見原審卷一第35-37頁    系爭土地指原為蔡國勇、洪木昆共有坐落臺中市西屯區上石碑段967-1、976-10、979-4、981-4、1017-2、1018-2、1033-4、1034-4、1035、1036等10筆地號土地  ２ 不動產預訂買賣契約書   蔡國勇 洪木昆  豐昱公司 ---- 同上 乙方預定以4億6,000萬元向甲方購買系爭土地     ３ 買賣契約書  何天瀚 蔡國勇 洪木昆  陳永卿(即乙方之連帶保證人) 同上 甲方以4億6,000萬元向乙方購買系爭土地     

附表二(遠雄公司借款)：        編號 契約 借款     人  連帶保  證人(人  保) 貸與人 借款條件 ⑴借款金額 ⑵利率  借款期間  ⑴擔保 ⑵取得借款時間  １ 96年5月29日簽訂借款契約書  豐昱公司 蔡國勇 洪木昆  遠雄公司  ⑴3億5,000萬元  ⑵年息10% 96年5月31日起至97年11月31日止 ⑴-1(物保) 　蔡國勇、洪木昆於96年5月30日以系爭土地設定擔保最高限額6億1,440萬元之抵押權予遠雄 公司 ⑴-2(票保) 　蔡國勇、洪木昆、陳永卿、楊士弘共同簽5億2,000萬元之本票予遠雄公司  ⑵96年5月30日  ２ 同上 同上 同上 同上 ⑴1億1,000萬元  ⑵年息10% 未訂  ⑴同上 ⑵96年9月22日  ３ 同上 同上 同上 同上 ⑴5,000萬元  ⑵年息10% 96年10月18日起至98年4月18日止 ⑴同上 ⑵96年9月18日   合計     5億1,000萬元   

附表三(系爭土地移轉登記)：      編號 出賣人 買受人 移轉原因 所有權移轉   登記時間 備註   １ 蔡國勇 洪木昆  豐昱公司 買賣 96年9月18日   ２ 豐昱公司 威啟公司 買賣 97年8月7日  

附表四(請求權及聲明)：        編號 被動造 請求順位 請求權基礎    (合併型態) 訴之聲明 備註    １ 豐昱公司 楊士弘 何天瀚 何豐棧 何慧玲 一審先位  民法第546條第3項 豐昱公司、楊士弘、何天瀚、 何豐棧、何慧玲應給付蔡國勇 1,000萬元，及自97年8月8日 起至清償日止，按年息5%計算 之利息 編號1-2當事人任一人為給付者，其他當事人於給付範圍內，即免為給付    ２ 楊士弘 豐昱公司 一審先位    公司法第23條第2項 豐昱公司、楊士弘應連帶給付蔡國勇1,000萬元，及自97年8月8日起至清償日止，按年息5%計算之利息  同上   ３ 何天瀚 豐昱公司    一審備位  ⑴協議書第7條  ⑵民法第227條第1項 ⑶民法第544條 豐昱公司、何天瀚應連帶給付蔡國勇1,000萬元，及自97年8月8日起至清償日止，按年息5%計算之利息  二審不再請求    ４ 豐昱公司 何豐棧 何慧玲 二審請求 ⑴民法第546條第3項 ⑵民法第176條第1項   (擇一) 豐昱公司、何豐棧、何慧玲應給付蔡國勇1,000萬元，及自97年8月8日起至清償日止，按年息5%計算之利息 編號4-5當事人任一人為給付者，其他當事人於給付範圍內，即免為給付    ５ 楊士弘 豐昱公司 二審請求 公司法第23條第2項 豐昱公司、楊士弘應連帶給付蔡國勇1,000萬元，及自97年8月8日起至清償日止，按年息5%計算之利息  同上